臺灣彰化地方法院彰化簡易庭民事小額判決
110年度彰小字第202號
原      告  和泰產物保險股份有限公司

法定代理人  章明純  
訴訟代理人  莊子賢律師
被      告  李有朋  

上列當事人間損害賠償事件，本院於民國110年4月14日言詞辯論
終結，判決如下：
    主    文
被告應給付原告新臺幣19,877元，及自民國110年3月18日起至清
償日止按年息5％計算之利息。
原告其餘之訴駁回。
訴訟費用新臺幣1,000元由被告負擔新臺幣933元，餘由原告負擔
。
本判決原告勝訴部分得假執行。
    理由要領
原告依侵權行為、保險人代位權之法律關係，請求被告給付其
  於民國108年4月15日，在彰化縣彰化市中華西路與新平路口，
  因駕駛汽車之過失，不法毀損訴外人謝馥蓮所有而由訴外人許
  凱喨駕駛並由原告承保之車牌號碼000-0000號汽車（下稱甲車
  ）修復費用新臺幣（下同）21,305元，包含零件10,280元、工
  資4,275元、烤漆6,750元。被告自認過失，惟辯稱原告請求之
  修復費用過高，請求駁回原告之訴。
民法第184條第1項規定「因故意或過失，不法侵害他人之權利
　者，負損害賠償責任。故意以背於善良風俗之方法，加損害於
  他人者亦同」，第191條之2規定「汽車、機車或其他非依軌道
  行駛之動力車輛，在使用中加損害於他人者，駕駛人應賠償因
  此所生之損害。但於防止損害之發生，已盡相當之注意者，不
  在此限」，第196條規定「不法毀損他人之物者，被害人得請
  求賠償其物因毀損所減少之價額」；道路交通安全規則第94條
  第1項、第3項規定「汽車在同一車道行駛時，除擬超越前車外
  ，後車與前車之間應保持隨時可以煞停之距離，不得任意以迫
  近或其他方式，迫使前車讓道」、「汽車行駛時，駕駛人應注
  意車前狀況及兩車並行之間隔，並隨時採取必要之安全措施，
  不得在道路上蛇行，或以其他危險方式駕車」。經查：原告主
  張被告過失侵權行為之事實，業據其提出理算書、行照、駕照
  、道路交通事故當事人登記聯單、肇責調查報告表、理賠申請
  書、估價單、發票為證，並經本院向彰化縣警察局彰化分局調
  取道路交通事故卷宗提示辯論，且為被告不爭執，堪信原告之
  主張為真。依上開規定，被告應就其過失不法毀損甲車之侵權
  行為，對原告負損害賠償責任。
民法第124條第2項後段規定「知其出生之月，而不知出生之日
  者，推定其為該月十五日出生」。甲車係於107年6月出廠之非
  運輸業用汽車，惟不知當月何日，應類推適用上開規定，推定
  為107年6月15日，是其遭毀損時出廠10月，未逾5年，宜以平
  均法計算折舊。修復費用中，零件10,280元部分按附表所示平
  均法計算折舊後為8,852元，連同無庸折舊之其餘費用合計19,
  877元（計算式：8,852+4,275+6,750＝19,877）。
原告請求被告給付19,877元，及自起訴狀繕本送達翌日即110年
  3月18日起至清償日止按年息5％計算之利息，為有理由，應予
  准許；逾此部分，為無理由，應予駁回。
中　　華　　民　　國　　110 　年　　4 　　月　　26　　日
                  彰化簡易庭  法  官  廖政勝
以上正本係照原本作成。
如不服本判決，應於判決送達後20日內，以其違背法令為理由（
表明判決所違背之法令及其具體內容，與依訴訟資料可認為判決
有違背法令之具體事實），向本院提出上訴狀，並按應送達於他
造之人數提出繕本或影本，及繳納第二審裁判費。
中　　華　　民　　國　　110 　年　　4 　　月　　26　　日
                              書記官  彭品嘉
附表
依行政院所頒固定資產耐用年數表及固定資產折舊率表，【非運
輸業用客車、貨車】之耐用年數為5年，依平均法計算其折舊結
果（即以固定資產成本減除殘價後之餘額，按固定資產耐用年數
表規定之耐用年數平均分攤，計算折舊額），每年折舊率為5分
之1 ，並參酌營利事業所得稅查核準則第95條第6項規定「 固定
資產提列折舊採用定率遞減法者，以1年為計算單位，其使用期
間未滿1年者，按實際使用之月數相當於全年之比例計算之，不
滿1月者，以1月計」，上開【非運輸業用客車、貨車】自出廠日
107年6月15日，迄本件車禍發生時即108年4月15日，已使用10月
，則零件扣除折舊後之修復費用估定為8,852元【計算方式：1.
殘價＝取得成本÷(耐用年數＋1)即10,280÷(5+1)≒1,713（小數點以
下四捨五入）；2.折舊額 ＝(取得成本－殘價)×1/（耐用年數）×
（使用年數）即(10,280－1,713) ×1/5×（0+10/12）≒1,428（小
數點以下四捨五入）；3.扣除折舊後價值＝（新品取得成本－折舊
額）即10,280－1,428＝8,852】